臺灣新北地方法院民事裁定
111年度聲字第179號
聲  請  人  許瀞今  




相  對  人  張建雄  
上列當事人間確認債權不存在等事件，聲請人聲請停止執行，本
院裁定如下：
    主  文
聲請人供擔保新臺幣貳萬肆仟元後，本院一一一年度司執字第一
○四一八三號拍賣抵押物事件之強制執行程序，在超過新臺幣壹
佰捌拾陸萬部分，於本院一一一年度訴字一八四四確認債權不存
在等事件判決確定或因和解、撤回而終結前，應暫予停止。
聲請人其餘聲請駁回。
    理  由
一、按有回復原狀之聲請，或提起再審或異議之訴，或對於和解
    為繼續審判之請求，或提起宣告調解無效之訴、撤銷調解之
    訴、或對於許可強制執行之裁定提起抗告時，法院因必要情
    形，或依聲請定相當並確實擔保，得為停止強制執行之裁定
    ，強制執行法第18條第2項定有明文。所謂必要情形，應由
    法院就再審或異議之訴在法律上是否顯無理由，以及如不停
    止執行，將來是否難於回復執行前之狀態，及倘予停止執行
    ，是否無法防止債務人濫行訴訟以拖延執行，致債權人之權
    利無法迅速實現等各種情形予以斟酌，以資平衡兼顧債務人
    及債權人雙方之利益，且於債務人聲明願供擔保時，亦然（
    最高法院98年度台抗字第375號裁定意旨參照）。是於強制
    執行程序開始後，債務人因提起異議之訴而聲明願供擔保，
    聲請裁定停止強制執行時，法院如認有停止執行之必要，非
    不得依其聲請，定相當並確實之擔保，為停止強制執行之裁
    定，至該異議之訴實體上有無理由，則非法院於裁定停止強
    制執行時應予審酌之事項（最高法院97年度台抗字第631號
    裁定意旨參照）。又聲請人本此裁定所供之擔保，係以擔保
    債權人因聲請人聲請停止強制執行不當可能遭受之損害獲得
    賠償為目的，是法院定此項擔保，其數額應依標的物停止執
    行後，債權人未能即時受償或利用該標的物所受之損害額，
    或其因另供擔保強制執行所受之損害額定之，非以標的物之
    價值或其債權額為依據（最高法院91年度台抗字第429號裁
    定參照）。
二、聲請意旨略以：聲請人遭訴外人詐欺可加入投資獲利，故與
    相對人簽訂新臺幣（下同）200萬元之借款契約書，除開立
    發票日為111年1月7日，票面金額200萬元之本票（下稱系爭
    本票），並以其名下位於新北市○○區○○路00號3樓房屋及坐
    落土地（下稱系爭不動產）分別設定最高限額200萬元之抵
    押權，相對人僅交付186萬元。聲請人於111年1月24日收到
    銀行通知發覺遭詐騙，已向臺灣新北地方檢察署提起告訴，
    相對人於111年4月22日聲請拍賣系爭不動產，經本院以111
    年度司拍字第162號准予拍賣，現由本院民事執行處以111年
    度司執字第104183號拍賣抵押物執行事件（下稱系爭執行事
    件）受理在案，惟聲請人就此已另行起訴（下稱本案訴訟）
    ，本件執行事件查封之財產一旦拍賣，勢難回復原狀，為此
    ，聲請於本案訴訟確定前，停止系爭執行事件之強制執行程
    序，且因聲請人為重度身心債礙者，無力負擔擔保請，另聲
    請減免本件擔保金等語。
一、經查：相對人前持本院111年度司拍字第162號裁定為執行名
    義，聲請拍賣聲請人所有之系爭不動產，經本院以系爭執行
    事件受理；而聲請人主張相對人僅交付186萬元，請求確認
    系爭抵押權於超過186萬元部分債權不存在、相對人持有聲
    請人所簽發之系爭本票，於超過186萬元部分債權不存在；
    系爭執行事件於超過186萬元部分之強制執行程序應予撤銷
    等情，業據本院調取111年度司拍字第162號卷、系爭執行事
    件及本院111年度訴字第1844號（即本案訴訟）全卷核閱屬
    實。相對人於系爭執行事件，主張債權額為200萬元，聲請
    人於本案訴訟中爭執本件抵押權所擔保之借款債權超過186
    萬元部分債權不存在，據此，系爭執行事件於14萬元【計算
    式：200萬元－186萬元＝14萬元】之本金及利息部分，聲請人
    既有所爭執，並已依照強制執行法第14條之規定起訴，其聲
    請停止執行，即無不合，應予准許。至系爭執行事件執行程
    序未逾186萬元部分，即無停止執行之必要，聲請人就此部
    分一併聲請停止執行，則無理由，應予駁回。末本院審酌系
    爭執行事件相對人所主張之強制執行金額，因停止執行而無
    法即時受償之款項為14萬元，則其可能所受損害額以該數額
    未能即時受償之利息損失，且依法定利率即年息5％計算為合
    理。又本案訴訟，訴訟標的價額應為14萬元，未逾150萬元
    ，屬不得上訴第三審之案件，則參司法院訂頒各級法院辦案
    期限實施要點之規定，民事第一審至第二審通常程序審判案
    件之期限合計為3年4個月，及依民法第203條之規定，以週
    年利率5％計算其相當於利息之損失。據此計算，可得之利息
    金額約為2萬3,333元【計算式：14萬元×（3＋4/12）×5%＝2萬
    3,333元，元以下四捨五入】，綜酌上述情狀後，爰取其概
    數酌定聲請人於供擔保2萬4,000元後，得於本案訴訟即本院
    111年度訴字第1844號事件訴訟終結前，停止系爭執行事件
    之強制執行程序，至聲請人主張為重度身心障礙，資產微薄
    ，請求減免擔保金部分，難認有據，附此敘明。
二、依強制執行法第18條第2項，裁定如主文。
中　　華　　民　　國　　111 　年　　8 　　月　　9 　　日
                  民事第五庭  法  官  王  廷
以上正本係照原本作成。
如對本裁定抗告，應於裁定送達後10日內向本院提出抗告狀，並
繳納抗告費新臺幣1000元。
中　　華　　民　　國　　111 　年　　8 　　月　　9 　　日
                              書記官  黃信樺